臺灣板橋地方法院交通事件裁定　　　　　　　　　九十一年度交聲字第一七四五號
　　原處分機關　交通部公路總局臺北區監理所板橋監理站
　　異　議　人
　　即受處分人　甲○○　男　三.
右列受處分人因違反道路交通管理處罰條例案件，不服原處分機關於中華民國九十一
年十一月六日所為之處分（原處分案號：板監五字第裁四一─ＡＢＸ七三七九○三號
、板監五字第裁四一─ＡＢＸ七三七九○四號、板監五字第裁四一─ＡＢＸ七三七九
○五號），聲明異議，本院裁定如左：
    主  文
異議均駁回。
    理  由
一、按汽車駕駛人，行經有燈光號誌管制之交岔路口闖紅燈者，處新臺幣一千八百元
    以上，五千四百元以下罰鍰；又汽車駕駛人，駕駛汽車有違反本條例之行為，經
    交通勤務警察或依法令執行交通稽查任務人員制止時，不聽制止或拒絕停車接受
    稽查而逃逸者，除按各該條規定處罰外，處新臺幣三千元以上六千元以下罰鍰，
    道路交通管理處罰條例第五十三條及第六十條第一項分別定有明文。次按「汽車
    違反道路交通管理事件有下列情形之一，當場不能或不宜攔截製單舉發者，得逕
    行舉發之：四不服指揮稽查逃逸或聞消防車、救護車、警備車、工程救險車之警
    號不立即避讓者。」、「行為人有本條例之情形者，應填製舉發違反道路交通管
    理事件通知單（以下簡稱通知單），並於被通知人欄予以勾記，其通知聯依下列
    規定辦理：三逕行舉發者，應按已查明之資料填註車牌號碼、車輛種類、車主姓
    名或地址，並於通知單上方空白處加註逕行舉發之文字後，由舉發機關送達被通
    知人。」，違反道路交通管理事件統一裁罰標準及處理細則第二十三條第一項第
    三款亦規定甚明。
二、本件受處分人即異議人甲○○所有車牌號碼為ＡＳＦ─四八○號之重型機車，於
    民國九十一年三月二十八日十七時二十分許，行經有燈光號誌管制之松江路與建
    國北口交岔路口時，闖越紅燈而迴轉，經警示意停車受檢，惟該車駕駛人不聽從
    指示竟加速駛離，並於松江路與德惠街交岔路口闖越紅燈而右轉逃逸，經警逕行
    製單舉發（舉發通知單號：臺北市政府警察局九十一年三月二十八日北市警交大
    字ＡＢＸ七三七九○三號、ＡＢＸ七三七九○四號、ＡＢＸ七三七九○五號）。
    嗣原處分機關並據以裁決（裁決案號：交通部公路總局臺北區監理所板橋監理站
    九十一年十一月六日板監五字第裁四一─ＡＢＸ七三七九○三號、板監五字第裁
    四一─ＡＢＸ七三七九○四號、板監五字第裁四一─ＡＢＸ七三七九○五號），
    就兩次違反道路交通管理處罰條例第五十三條之部分各處罰鍰新臺幣（下同）四
    千五百元，並均依同條例第六十三條第一項第三款之規定各記違規點數三點；就
    違反同條例第六十條第一項之部分，處罰鍰六千元，並依同條例第六十三條第一
    項第一款之規定記違規點數一點，此有上開舉發違反道路交通管理事件通知單及
    裁決書附卷可稽。
三、異議人略以伊為公司內勤人員，於上述違規時間不可能出現在前開地點，且伊公
    司備有公務車，同事亦各自有交通工具，伊未曾借車予同事，而本件舉發並無採
    證相片，復無違規者簽名，員警不無誤認車號之可能云云，並提出公司證明與打
    卡單影本，為其異議論據。
四、經查：本件異議人所有車牌號碼為ＡＳＦ─四八○號之重型機車，於九十一年三
    月二十八日十七時二十分許，行經有燈光號誌管制之松江路與建國北口交岔路口
    時，闖越紅燈而迴轉，經警示意停車受檢，惟該車駕駛人不聽從指示竟加速駛離
    ，並於松江路與德惠街交岔路口闖越紅燈而右轉逃逸，警因他車擋住無法續行攔
    截，乃逕行舉發等情，業據證人即舉發員警林永遠到庭結證屬實。異議人雖以前
    開情詞置辯，惟證人林永遠在本院證稱：「當時他行走在松江路南向北行駛，到
    路口有紅綠燈，我們警察停在南向車道上，該機車打算要紅燈迴轉，我們看到之
    後，我們判斷他有要迴轉的意圖，我們打大燈並鳴喇叭警告他，後來他真的紅燈
    迴轉，我們就開警示燈追他，我們已經追到他的左邊，由同仁揮手示意他停車，
    並記下車牌，到下一個德惠街剛好是紅燈，且很多車已經停止，他就由車縫中闖
    紅燈右轉離開，然後我們就被車子擋住就無法再追，我們就逕行舉發。」、「（
    問：當時所紀錄的資料是否有其他資料？）我們記下車號及駕駛載全罩式安全帽
    。」、「我們工作紀錄簿有紀錄。當時車號，我跟我另一名同事都有看到，我們
    兩人有互相確認所看到的車號，才把車號紀錄下來。我們沒有確認的車號，我們
    不敢開罰單。」、「當時我唸出來的車號跟我同事唸出來的車號是一樣的。錯誤
    的可能性很小。」等語明確在卷，是舉發員警既係經與同事相互查對所見車號確
    認相符後始據以製單舉發，應可排除誤認之可能性。且證人林永遠尚進一步證稱
    ：「當時駕駛腳踏板有放一些禮品或汽車材料等物品‧‧‧」等語，經質之異議
    人，其亦坦認所服務之公司確係從事汽車零件買賣之業務，此實已足證明員警舉
    發時所紀錄之違規車輛車牌號碼無誤。按交通警員製單舉發違反道路交通管理處
    罰條例所列之違規行為，係公務員基於職務上權力，依法就特定之具體事件所為
    具公法上效果之單方行政行為，基於公務員為公法上行為具有公信力之原則，該
    行政處分當可被推定為真正，本此公信原則，立法者乃賦予行政機關制定違反道
    路交通事件統一裁罰標準及處理細則，使執勤警員得當機處分以達其維護交通秩
    序、安全之行政目的。反之，若謂公務員一切行政行為均需預留證據以證其實，
    則國家行政勢必窒礙難行。本件異議人雖提出公司證明及當日上下班之打卡單，
    惟此充其量僅足證明其當日確曾到班，尚不足以排除其間有外出或借予同事使用
    之可能性；而異議人既無法說明是否另有真正之駕駛上開機車而違規之人，復未
    有任何證據證明員警舉發有何違誤情事，則其所辯尚無足採信。從而原處分機關
    據以依法處分，核無違誤，本件異議為無理由，應予駁回。
三、據上論斷，應依道路交通案件處理辦法第十九條，裁定如主文。
中      華      民      國    九十一    年    十二      月    三十一    日
                              臺灣板橋地方法院交通法庭
                                      法  官  楊  博  欽
右正本證明與原本無異
如不服本裁定應於送達後五日內向本院提出抗告狀
                                      書記官  潘  文  賢
中      華      民      國    九十一    年    十二      月    三十一    日
